【裁判字號】    98,上訴,1303
【裁判日期】    980721
【裁判案由】    偽造文書等
【裁判全文】
臺灣高等法院刑事判決                98年度上訴字第1303號
上  訴  人
即  被  告  丙○○
選任辯護人  沈宏裕律師
上列上訴人因偽造文書等案件，不服臺灣臺北地方法院97年度訴
字第1941號，中華民國98年1月13日第一審判決（起訴案號：臺
灣臺北地方法院檢察署97年度偵字第18330號），提起上訴，本
院判決如下：
    主  文
原判決關於丙○○部分撤銷。
丙○○共同偽造公文書，足以生損害於公眾及他人，處有期徒刑
壹年陸月，扣案偽造如附表編號1、編號3至5所示之偽造公文書
均沒收；又共同意圖為自己不法之所有，以詐術使人將本人之物
交付，未遂，處有期徒刑捌月，扣案偽造如附表編號2、6、7 、
8所示之物均沒收。應執行有期徒刑壹年拾月，扣案偽造如附表
所示之物均沒收。
    事  實
一、丙○○為某詐騙集團成員，明知該集團係以先前已印就之偽
    造空白「臺灣台北地方法院收據」、偽刻之「台灣台北地方
    法院檢察署印」公印、未黏貼照片之「台北地檢署監管室李
    欣建」識別證 (無證據證明丙○○參與此部分偽造犯行）等
    物，交予即負責向被害人取款之人（俗稱：車手）供取信被
    害人行騙之用。乃於民國97年7月間介紹甲○○進入詐騙集
    團擔任「車手」，數日後甲○○即在桃園新屋交流道旁麥當
    勞，自另一不詳詐騙集團成員處取得內裝有上揭偽造空白「
    臺灣台北地方法院收據」、「台灣台北地方法院檢察署印」
    公印、「台北地檢署監管室李欣建」識別證之黑色公事包，
    甲○○並將自己照片黏貼在「台北地檢署監管室李欣建」識
    別證上以偽造特種文書，伺機行騙。甲○○、乙○○、丙○○、一名姓名年籍不詳綽號「蚊子」之成年男子，及不詳真
    實姓名成年女子等詐欺集團成員，均意圖為自己不法之所有
    ，基於詐欺取財、偽造公文書、行使偽造特種文書之共同犯
    意聯絡。於97年8月19日上午7時許，由丙○○、綽號「蚊子
    」之成年男子分別連絡甲○○、乙○○上工，丙○○並要求
    甲○○攜帶上揭內裝有偽造「臺灣台北地方法院收據」、「
    台灣台北地方法院檢察署印」公印、「台北地檢署監管室李
    欣建」識別證之黑色公事包。乙○○乃駕駛車牌號碼F9-61
    95號自用小客車搭載「蚊子」成年男子，前往至楊梅埔心市
    場與甲○○會合後，綽號「蚊子」成年男子即將門號000000
    0000號行動電話1支 (含SIM卡1張)交付甲○○，作為與詐騙
    集團其他成員聯絡之用；另方面，由該詐欺集團不詳姓名女
    子成員於同日上午10時許，以電話向丁○○施用詐術，佯稱
    丁○○之銀行帳戶遭人冒用及出賣個人資料遭他人申請帳戶
    使用云云，該詐欺集團成員又冒充「台灣台北地方法院檢察
    官」，以電話向丁○○佯稱其個人資料遭他人申請帳戶使用
    ，成為詐欺集團成員，且現已遭通緝，需配合辦案將目前銀
    行帳戶存款新臺幣 (下同)130 萬元全數提出交出比對云云
    ，並告知丁○○須於當日下午4時10分，將前開存款130萬元
    攜至臺北縣新店市龜山里活動中心。嗣丁○○發覺有異，乃
    向派出所報案檢舉，並依約前往上揭地點等候。乙○○、甲○○及綽號「蚊子」成年男子，則依詐騙集圖之指示於驅車
    前往臺北縣新店市龜山里活動中心途中附近之便利商店，由
    甲○○下車接收傳真如附表所示偽造之「法務部行政執行假
    扣押處份命令」、「臺灣台北地方法院檢察署偵查卷宗」、
    「請求暫時性凍結執行聲請書」、「台北地方法院地檢署監
    管科」及「個人資料外洩授權止付申請書」後，返回乙○○
    所駕駛之車輛內，並在上開5份文件及「臺灣台北地方法院
    收據 (1式3份)」上空白處，填寫與丁○○有關之相關資料
    內容，綽號「蚊子」成年男子並以上揭偽刻之「台灣台北地
    方法院檢察署印」公印偽蓋公印文其上，而共同偽造完成上
    開「臺灣台北地方法院收據」、「法務部行政執行假扣押處
    份命令」、「請求暫時性凍結執行聲請書」、「台北地方法
    院地檢署監管科」等公文書。旋於同日下午4時10分，由乙○○駕駛同一車輛搭載甲○○、綽號「蚊子」男子抵達臺北
    縣新店市龜山里活動中心，由甲○○攜帶內裝有如附表上開
    偽造公文書、收據及文件之黑色公事包，向丁○○索取款項
    130萬元。甲○○為取信丁○○而行使出示偽造之「台北地
    檢署監管室李欣建」證件，尚未及取出如附表所示上開偽造
    公文書及收據時，旋即遭警員逮捕而未得逞，足生損害於法
    務部行政執行署、臺灣臺北地方法院檢察署、李欣建及臺灣
    台北地方法院。警員當場並在甲○○身上扣有偽造如附表所
    示之「法務部行政執行假扣押處份命令」1張、「請求暫時
    性凍結執行聲請書」1張、「台北地方法院地檢署監管科」1
    張、「臺灣台北地方法院收據」3張等公文書、「台北地檢
    署監管室李欣建」之服務證1枚、門號為000000000 0號行動
    電話1支 (含SIM卡1張)、「個人資料外洩授權止付申請書」
    1張、「臺灣台北地方法院檢察署偵查卷宗」1張。
二、案經臺北縣政府警察局新店分局報請臺灣臺北地方法院檢察
    署檢察官偵查起訴。
    理  由
壹：程序部分：按被告以外之人於審判外之陳述，雖不符前四條
    之規定，而經當事人於審判程序同意作為證據，法院審酌該
    言詞陳述或書面陳述作成時之情況，認為適當者，亦得為證
    據；當事人、代理人或辯護人於法院調查證據時，知有第15
    9條第1項不得為證據之情形，而未於言詞辯論終結前聲明異
    議者，視為有前項之同意；同法第159條之5規定甚明。被害
    人丁○○於警詢之證述，檢察官、被告及其選任辯護人於本
    院準備程序及審理時均同意作為證據，復未於言詞辯論終結
    前均未對其證據能力聲明異議，本院認該等傳聞證據作成之
    情況亦無不當之情形，依刑事訴訟法第159條之5規定，該等
    傳聞證據均具備證據能力，合先敘明。
貳、實體部分：
一、訊據被告丙○○坦承為甲○○之堂舅，及於97年8月19日早
    晨，有以電話連絡被告甲○○在楊梅埔心市場等候之事實；
    然矢口否認參與詐騙行為，辯稱：當日連絡甲○○係要求與
    其一併收取債務，並不知被告甲○○會加入詐騙集團，並非
    詐騙集團之一員云云。經查：
    (一)上揭甲○○由其堂舅即被丙○○介紹進入詐騙集團擔任車
      手，於本案97年8月19日發生約1個月前，即由詐騙集團其
      他成員在新屋交流道麥當勞交付內裝有空白偽造臺灣台北
      地方法院收據、刻有「台灣台北地方法院檢察署印」之偽
      造公印及「台北地檢署監管室李欣建」服務證之黑色公事
      包，97年8月19日上午7時許，被告丙○○通知上工並要求
      一併攜帶該黑色公事包、與「蚊子」在楊梅埔心市場會合
      後搭乘被告乙○○駕駛車輛前往新店、途中下車至便利商
      店收取傳真再回到車上與綽號「蚊子」成年男子偽蓋公印
      文於事實欄所載之文件，以偽造之公文書、同日下午4時
      10 分至新店市龜山里活動中心下車向丁○○出示證件收
      取130萬元未果為警逮捕之事實，業據證人即共同被告甲○○於偵查、原審審理時證述在卷（見偵卷第57、58頁，
      原審卷第63頁反面、64頁），核與證人即共同被告乙○○
      於偵查及及原審證稱：97年8月19日上午開車在楊梅埔心
      市場與甲○○及綽號「蚊子」男子會合後，即搭載該2人
      前往新店、途中甲○○下車至便利商店收取傳真再回到車
      上與綽號「蚊子」偽造公印文以完成偽造之公文書、下午
      4時10分至新店市龜山里活動中心、甲○○下車向丁○○
      收取130萬元為警逮捕時，伊即開車與綽號「蚊子」男子
      逃逸等情（見偵卷第49、50頁，原審卷第67、68頁），及
      證人即被害人丁○○於警訊指證遭詐騙、通知警方查獲前
      來取款之查獲甲○○之經過（見偵卷第14至16頁），若合
      符節，並有扣案偽造之「法務部行政執行假扣押處份命令
      」、「臺灣台北地方法院檢察署偵查卷宗」、「請求暫時
      性凍結執行聲請書」、「台北地方法院地檢署監管科」、
      「個人資料外洩授權止付申請書」、「臺灣台北地方法院
      收據」、「台北地檢署監管室李欣建」服務證（見偵卷第
      第24至30頁），以及門號0000000000號行動電話1支 (含
      SIM 卡)、F9-61 95號自用小客車光碟翻拍照片（見偵卷
      第34 至36頁）、0000000000、0000000000、0000000000
      等3門號通聯紀錄（見原審卷第77至98頁）、搜索扣押筆
      錄、扣押物品目錄表等在卷足稽（見偵卷第17至19頁），
      堪認證人甲○○上開所證，應有所本。
    (二)被告丙○○雖否認參與上述詐欺犯行，並以上開情詞置辯
      然查：被告丙○○係甲○○之堂舅，而由證人甲○○原審
      所證：「（問：97年8月19日上午7點多你有無接到丙○○
      電話）有，丙○○打電話要我到埔心市場前面等人，‧‧
      他通知我說開工了，叫我把黑色包包帶過去。‧‧（問：
      你是如何進入詐騙集團？）丙○○介紹我進去的。（問：
      你說進入集團是丙○○介紹的，他是怎麼介紹的？）丙○○帶我去看壹個不認識的人，這個人不是『蚊子』。（問
      ：為什麼你知道去看這個不認識的人，就算進入集團？）
      因為丙○○後來跟我說，我可以做。（問：你實際要做什
      麼內容，是誰告訴你的？）公用的電話打過來告訴我，是
      一個不認識的人打電話過來告訴我的。（問：為什麼你知
      道這個不認識的人打電話過來，是跟丙○○有關介紹的集
      團？）因為丙○○跟我講說可以做，並且他有跟我說後來
      有人會打電話給我，他沒有告訴我確切會打來的時間，然
      後這個人就打電話過來，所以我認為是丙○○介紹的。（
      問：為什麼你知道『蚊子』是集團的人？）我有看過他，
      因為在面試那天『蚊子』也有在旁邊。（問：請你解釋『
      做這個』是做什麼嗎？）就是做車手，車手就是負責拿錢
      的，偽裝成識別證上的專員。（問：你怎麼知道是要做這
      個？）識別證上面有，電話裡面的人打電話過來跟我講，
      教我怎麼做。我才知道要做這個。（問：是不是你收到黑
      色包包那些偽造的證件、公文時，你就知道你們是詐騙集
      團？）是。」（見原審卷97年12月23日審判筆錄第4頁以
      下）等語，於本院審理與被告對質時，仍堅持本案行動確
      係被告介紹等語（見本院審理筆錄第3頁）已明白證稱：
      被告丙○○確有介紹工作予甲○○，且該工作即係擔任詐
      騙集團之車手，其於97年8月19日作案前，由黑色包包內
      所裝置物件，即已知悉其未來工作性質屬詐欺犯罪，而案
      發當日亦係被告丙○○以電話通知其攜帶置有偽造臺灣台
      北地方法院空白收據、偽刻之公印文等物之黑色包包上工
      等情。衡諸被告丙○○為堂甥舅，有血緣近親關係，平日
      素無怨隙，甲○○涉案部分，於原審判決後，亦已甘服未
      提起上訴而告確定，就本案而言，應不具法律上之利害考
      量，衡情自無設詞誣陷被告之理，足認證人甲○○所述，
      應非虛誣，可以信實。準此，被告丙○○介紹證人甲○○
      擔任詐騙集團車手在先，通知其攜帶黑色公事包上工行騙
      在後，堪認其對於本案持偽造公文書、特種文書、偽蓋公
      印文、詐欺取財等犯罪計劃，應有所悉。
    (三)不惟如此，97年8月19日當天，被告丙○○所使用之行動
      電話號碼為0000-000-000，被告甲○○為0000-000-000，
      被告乙○○則為0000-000-000，分別為被告丙○○、共同
      被告甲○○、乙○○所自承（見原審卷97年12月23日審判
      筆錄第15頁)。而觀之卷附上開行動電話通聯紀錄（見原
      審卷97年12月23日審判筆錄後第5頁以下）顯示，該日上
      午7、8時許起至下午4、5時止，被告丙○○分別撥打被告
      甲○○及乙○○行動電話數通，尤其密切與被告乙○○聯
      絡，被告乙○○亦回撥被告丙○○行動電話數通。證人乙○○於原審復證稱：「（問：你接到甲○○後，在早上8
      點多跟10點多都與丙○○有通聯，是要做什麼？）丙○○
      好像問我說做的順利嗎。（問：下午4時30分許跟丙○○
      通聯什麼內容？）因為我要問他回楊梅的路，那時候甲○○被抓了，『蚊子』叫我們趕快跑，我們當時在烏來，不
      認識路‧‧」（見原審卷97年12月23日審判筆錄第12 頁)
      ，足見被告丙○○不僅通知甲○○上工在前，於行動過程
      復隨時掌控被告甲○○與乙○○為本案犯行之狀況及進度
      。尤有甚者，被告丙○○於原審復自承：「（問：0000-0
      00-000，是誰的電話？）這是我之前詐騙集團的電話。」
      （見原審卷97年12月23日審判筆錄第19頁），而該0000-0
      00 -000號詐騙集團成員行動電話，於97年8月19日當天，
      均有與被告甲○○、乙○○使用之0000-000-000、0000-0
      0 0-000門號行動電話之通話紀錄（見上述通聯紀錄），
      益徵被告丙○○、同案被告甲○○、乙○○與詐騙集團間
      ，於案發當日確有互相聯絡之事實，其等間存有共同之密
      切關連性，若謂丙○○非屬該詐騙集團之成員，熟能置信
      。被告辯稱：當日打電話予甲○○要其一起討債云云，與
      證人甲○○所述不符，殊難憑採。證人乙○○於本院審理
      時證稱：只是單純向被告問路，被告未參與本案詐騙云云
      ，亦應屬迴護之詞，不足採信。
    (四)綜上，被告丙○○就事實欄所載之偽造文書、行使特種文
      書、詐騙之犯行，與甲○○、乙○○、綽號「蚊子」成年
      欄子，及事實欄所載之詐騙集團成員間，有犯意聯絡，及
      行為分擔，至堪認定，其上揭犯行，已臻明確，自應依法
      論科。
二、按「刑法上所謂公印或公印文，係專指表示公署或公務員資
    格之印信而言，即俗稱大印與小官章及其印文」（最高法院
    69年度臺上字第693號判例意旨參照）；「至其形式凡符合
    印信條例規定之要件而製頒，無論為印、關防、職章、圖記
    ，如足以表示其為公務主體之同一性者，均屬之」（最高法
    院89年度臺上字第3155號判決意旨參照）。再按「刑法第
    218條第1項所謂公印，係指公署或公務員所用之印信而言，
    否則即為普通印章（最高法院84年度臺上字第6118號判決意
    旨參照）。本件偽造「臺灣臺北地方法院檢察署印」印章及
    印文，確係表示公務機關或機關長官資格及其職務之印信，
    自屬公印、公印文。再按「刑法上偽造文書罪，係著重於保
    護公共信用之法益，即使該偽造文書所載名義製作人實無其
    人，而社會上一般人仍有誤信其為真正文書之危險，仍難阻
    卻犯罪之成立，況上訴人所偽造之機關現仍存在，其足生損
    害於該機關及被害人，了無疑義」（最高法院54年度臺上字
    第1404號判例意旨參照）；又刑法上所稱之「公文書」，係
    指公務員職務上製作之文書，與其上有無使用「公印」無涉
    ；若由形式上觀察，文書之製作人為公務員，且文書之內容
    係就公務員職務上之事項所製作，即令該偽造之公文書上所
    載製作名義機關不存在，或該文書所載之內容並非該管公務
    員職務上所管轄，然社會上一般人既無法辨識而仍有誤信為
    真正之危險，仍難謂非公文書。事實欄所載之「臺灣台北地
    方法院收據」、「法務部行政執行假扣押處份命令」、「請
    求暫時性凍結執行聲請書」、「台北地方法院地檢署監管科
    」等文件，形式上均已表明係臺灣臺北地方法院、臺灣台北
    地方法院檢察署等政府機關所出具，其內容又係關於刑事案
    件之偵辦情形，自有表彰該等公署公務員本於職務而製作之
    意，且其上偽蓋有上述偽公印文，縱臺灣臺北地方法院檢察
    署內部並無「監管科」等單位，該等文書所載製作名義人係
    屬虛構，然依前揭說明，仍屬公文書。
三、核被告丙○○所為，就詐騙丁○○130萬元未果部分，係犯
    刑法第339條第3項、第1項之詐欺取財未遂罪；就偽蓋公印
    文偽造「法務部行政執行假扣押處份命令」1張、「請求暫
    時性凍結執行聲請書」1張、「台北地方法院地檢署監管科
    」1張、「臺灣台北地方法院收據」3張部分，係犯刑法第
    211條之偽造公文書罪；另向丁○○出示偽造之「台北地檢
    署監管室李欣建」證件部分，係犯刑法第216條、第212條之
    行使偽造特種文書罪。又被告丙○○與乙○○、甲○○、綽
    號「蚊子」之成年男子、不詳之女子等詐欺集團成員間，就
    上開各罪，有犯意聯絡，及事實欄所載之各該行為分擔，均
    為共同正犯。另被告接續於「法務部行政執行假扣押處份命
    令」、「請求暫時性凍結執行聲請書」、「台北地方法院地
    檢署監管科」、「臺灣台北地方法院收據 (1式3份)」、「
    個人資料外洩授權止付申請書」、「臺灣台北地方法院檢察
    署偵查卷宗」上偽蓋公印文，以偽造公文書；及接續於「臺
    灣台北地方法院檢察署偵查卷宗」、「個人資料外洩授權止
    付申請書」上偽蓋公印文，係於同一時間場合緊接完成，侵
    害同一個公共信用法益，均應屬一行為。又偽造公印文，為
    偽造公文書之部分行為；另偽造特種文書行為，為行使偽造
    特種文書行為吸收，均不論罪。所犯行使偽造特種文書同時
    係對於被害人丁○○施用詐術之部分行為，係出於一行為所
    致，應依刑法第55條前段想像競合犯規定，應從一重之詐欺
    未遂罪處斷。另被告已著手於詐欺犯行之實行，惟未致被害
    人交付財物之結果，其犯罪止於未遂階段，應依刑法第25條
    第2項之規定，減輕其刑。所犯偽造公文書罪與詐欺未遂罪2
    罪間，犯意個別、行為互異，應分別論罪，併合處罰。公訴
    意旨雖以：被告等人於「個人資料外洩授權止付申請書」，
    「臺灣台北地方法院檢察署偵查卷宗」蓋偽公印文所為，亦
    屬刑法第211條規範之偽造公文書。惟觀諸「個人資料外洩
    授權止付申請書」，其上並未顯示文書之制作名義人，亦無
    從知悉其可能名義人，就此部分尚與偽造文書罪須具有名義
    性之要件不符。再者，「臺灣台北地方法院檢察署偵查卷宗
    」僅屬檔卷封面，其功用僅供辯識之用，性質上類似於目錄
    ，顯與具有對外表示一定意思之文書意涵有間，亦非屬文書
    ，從而，均難該當於偽造公文書之構成要件。惟此僅屬單一
    偽造公文書行為之偽造客體數量之問題，與刑罰權之單複及
    範圍均不相涉，自無庸為不另無罪諭知之曉示；至起訴書被
    告所犯法條雖引列刑法第216條、第211條，惟被告等偽造如
    附表所示編號1、編號3至5公文書之犯罪雖已成立，惟偽造
    完成後被告甲○○將之置於黑色公事包、未及向丁○○行使
    即遭警員逮捕，尚不能論其行使罪責，均併此敘明。
四、原審據以論罪科刑，固非無見。然「台灣台北地方法院檢察
    署偵查卷宗」性質上非屬公文書，已如上述，原判決認被告
    於其上偽蓋公印文，亦屬偽造公文書，即有未合。雖被告上
    訴陳詞否認犯罪，為無理由，惟原判決既有上述可議，即屬
    無從維持，應由本院予以撤銷改判。爰審酌被告生活情況、
    智識程度、否認犯行，與共同被告分工情形、以及被害人丁○○實際尚未生損害等一切情狀，量處如主文所示之刑，並
    分別定其應執行之刑。至於扣案被告偽造如附表所示之「法
    務部行政執行假扣押處份命令」1張、「請求暫時性凍結執
    行聲請書」1張、「台北地方法院地檢署監管科」1張、「臺
    灣台北地方法院收據」3張、「台北地檢署監管室李欣建」
    識別證1張，以及門號0000000000號行動電話壹支 (含SIM
    卡1張)等物品，分別為因犯罪所生之物 (偽造公文書部分)
    及供犯罪所用之物 (行動電話部分)，且為被告所有，則均
    依刑法第38條第1項第2款、第3款規定，宣告沒收。至附表
    編號2、6「臺灣台北地方法院檢察署偵查卷宗」、「個人資
    料外洩授權止付申請書」，則屬被告預備詐騙所用之物，亦
    應依刑法第38條第1項第2款之規定宣告沒收。另偽造於上開
    附表所示偽造公文書上之公印文6枚，及附表編號2、6所示
    文件上蓋用之「台灣台北地方法院檢察署印」偽公印文各1
    枚，因附著於上述公文書及文件上一併沒收，爰不另為沒收
    之諭知。另偽刻之「台灣台北地方法院檢察署印」公印，業
    據同案被告乙○○供稱：已經丟棄等語明確，業已滅失，故
    不另為沒收之諭知。
據上論斷，應依刑事訴訟法第369條第1項前段、第364條、第299
條第1項前段，刑法第28條、第211條、第216條、第212條、第
339條第3項、第1項、第25條第2項、第55條前段、第51條第5款
、第38條第1項第2款、第3款、第3項前段，判決如主文。
本案經檢察官王清杰到庭執行職務。
中    華    民    國    98    年    7     月    21    日
                  刑事第二十二庭審判長法  官  何菁莪
                                      法  官  洪于智
                                      法  官  江振義
以上正本證明與原本無異。
如不服本判決，應於收受送達後十日內向本院提出上訴書狀，其
未敘述上訴之理由者並得於提起上訴後十日內向本院補提理由書
（均須按他造當事人之人數附繕本）。
                                      書記官  陳韋杉
中    華    民    國    98    年    7     月    24    日
附錄本案論罪科刑法條全文：
中華民國刑法第339條（普通詐欺罪）
意圖為自己或第三人不法之所有，以詐術使人將本人或第三人之
物交付者，處5年以下有期徒刑、拘役或科或併科1千元以下罰金
。
以前項方法得財產上不法之利益或使第三人得之者，亦同。
前二項之未遂犯罰之。
中華民國刑法第211條（偽造變造公文書罪）
偽造、變造公文書，足以生損害於公眾或他人者，處1年以上7年
以下有期徒刑。
中華民國刑法第216條（行使偽造變造或登載不實之文書罪）
行使第210條至第215條之文書者，依偽造、變造文書或登載不實
事項或使登載不實事項之規定處斷。
中華民國刑法第212條（偽造變造特種文書罪）
偽造、變造護照、旅券、免許證、特許證及關於品行、能力服務
或其他相類之證書、介紹書，足以生損害於公眾或他人者，處1
年以下有期徒刑、拘役或3百元以下罰金。
中華民國刑法第218條（偽造盜用公印或公印文罪）
偽造公印或公印文者，處 5 年以下有期徒刑。
盜用公印或公印文足以生損害於公眾或他人者，亦同。
附表：
┌───┬──────────────────┬───┬────┐
│ 項目 │  應  沒  收  之  物                │ 數量 │ 備註   │
├───┼──────────────────┼───┼────┤
│  1   │  法務部行政執行假扣押處份命令      │      │見偵查卷│
│      │  (中華民國97年08月19日台北地檢署   │ 壹張 │(下同)第│
│      │   97年金字第0098613號)             │      │ 24頁   │
├───┼──────────────────┼───┼────┤
│  2   │  臺灣台北地方法院檢察署偵查卷宗    │ 壹張 │ 第25頁 │
│      │  (中華民國97年偵字第0098613號)     │      │        │
├───┼──────────────────┼───┼────┤
│  3   │  請求暫時性凍結執行聲請書          │ 壹張 │ 第26頁 │
│      │(九十七年度金字第0098613號1037案件) │      │        │
├───┼──────────────────┼───┼────┤
│  4   │  台北地方法院地檢署監管科提存文    │ 壹張 │ 第28頁 │
│      │(九十七年度金字第0098613號1037案件) │      │        │
├───┼──────────────────┼───┼────┤
│  5   │  臺灣台北地方法院收據(壹式參張)    │ 參張 │ 30-32頁│
├───┼──────────────────┼───┼────┤
│  6   │ 個人資料外洩授權止付申請書         │ 壹張 │ 第27頁 │
│      │                                    │      │        │
├───┼──────────────────┼───┼────┤
│  7   │  台北地檢署監管室「李欣建」識別證  │ 壹張 │ 第29頁 │
├───┼──────────────────┼───┼────┤
│  8   │  0000000000行動電話(含SIM卡壹張)   │ 壹支 │        │
└───┴──────────────────┴───┴────┘


司法院資訊處製作；財團法人民間司法改革基金會備份。
